【裁判字號】    89,易,1104
【裁判日期】    900104
【裁判案由】    傷害
【裁判全文】
臺灣嘉義地方法院刑事判決                        八十九年度易字第一一四號
    公  訴  人  臺灣嘉義地方法院檢察署檢察官
    被      告  甲○○
                乙○○
右列被告因傷害案件，經檢察官提起公訴（八十九年度偵字第六二五九號），本院判
決如左：
    主  文
甲○○被訴恐嚇部分無罪。
甲○○、乙○○被訴傷害部分均公訴不受理。
    理  由
壹、無罪部分：
一、公訴意旨略以：被告甲○○於民國八十九年十月十一日十七時許，在嘉義縣義竹
    鄉○○村○○段一九三０號土地上，與被告乙○○因農田水圳灌溉發生衝突，被
    告甲○○對被告乙○○揚言：要將渠打死並挖坑埋掉等語，致被告乙○○心生畏
    懼，因認被告甲○○涉有刑法第三百零五條之恐嚇罪嫌云云。
二、按犯罪事實應依證據認定之，無證據不得推定其犯罪事實。又不能證明被告犯罪
    者，應諭知無罪之判決，刑事訴訟法第一百五十四條、第三百零一條第一項分別
    定有明文。又事實之認定，應憑證據，如未能發現相當證據，或證據不足以證明
    ，自不能以推測或擬制之方法，為裁判基礎；且認定事實所憑之證據，其為訴訟
    上證明，須達於通常一般人均不致有懷疑，而得確信其為事實之程度者，始得據
    為有罪之認定，倘其證明尚未達到此一程度而有合理之懷疑存在時，尚難為有罪
    之認定基礎。又按告訴人之告訴，係以使被告受刑事訴追為目的，是其陳述是否
    與事實相符，仍應調查其他證據以資審認；且認定不利之事實，須依積極證據，
    苟積極證據不足為不利於被告事實之認定時，即應為有利於被告之認定，更不必
    有何有利之證據，最高法院三十年上字第八一六號、五十二年台上字第一三○○
    號、四十年台上字第八六號、七十六年台上字第四九八六號判例著有明文可資參
    照。公訴人認被告涉有刑法第三百零五條之罪嫌，無非係以告訴人之指述為據。
三、訊據被告甲○○堅詞否認有何恐嚇之犯行，辯稱：我沒有恐嚇。經查：被告乙○
    ○於警訊時稱：「甲○○在當場有罵我：：並再對我說你在九怪（臺語）我就用
    圓鍬打死你，並挖個坑將你埋掉：：現場地點距離一百公尺遠之農地有二名夫婦
    在工作，我不知道確實姓名，只知道叫『東聯』（臺語發音）」偵查時稱：「八
    十九年十月十一日下午五點左右，在嘉義縣義竹鄉○○村○○段九二四、九二五
    地號農田水圳旁，甲○○拿圓鍬說要打我，並將我推進水中，用手、腳毆打我背
    部，並且邊打邊說要將我打死埋掉，我聽了會害怕：：（問：當時有何人在場？
    ）有綽號『雄仔』的夫婦在旁邊，詳細地址不知道，名字也不知道」前後就證人
    部分，供述以屬前後不符；被告甲○○於偵查時則稱：「真正發生地是同段一九
    三０號，我因要灌溉農水，要打開水門時，乙○○就用腳踢我，我胸部骨折：：
    （問：當時有何人看到？）一個老人，只知住隔村，不知住址：：」雙方無論就
    犯罪之時間，何人下手供述皆屬不符，復參諸被告之間，因農田灌溉問題起爭執
    ，被告乙○○之言，是否實在即有疑問，此外，查無其他積極證據足資證明被告
    確有如公訴人所指之犯行，睽諸前開說明，自應為被告無罪之諭知。
貳、不受理部分：
一、公訴意旨略以：被告甲○○於民國八十九年十月十一日十七時許，在嘉義縣義竹
    鄉○○村○○段一九三０號土地上，與被告乙○○因農田水圳灌溉發生衝突，雙
    方發生扭打，甲○○因而受有左胸挫傷併第五肋骨骨折、兩側前臂瘀傷；乙○○
    則受有背部挫傷、腫脹等傷害，因認被告二人皆犯刑法第二百七十七條之傷害罪
    嫌云云。
二、按告訴乃論之罪，告訴人於第一審辯論終結前，得撤回告訴，又其告訴經撤回者
    ，法院應諭知不受理之判決，刑事訴訟法第二百三十八條第一項，及第三百零三
    條第三款定有明文。本件被告因傷害案件，經檢察官提起公訴，認為犯刑法第二
    百七十七條第一項之普通傷害罪，依同法第二百八十七條規定須告訴乃論，茲據
    告訴人甲○○及乙○○於本院審理中，均聲請撤回告訴，依照前開法條之規定，
    自應諭知不受理，並不經言詞辯論為之。
據上論結，應依刑事訴訟法第三百零一條、三百零三條第三款、第三百零七條，判決
如主文。
本案經檢察官陳仁智到庭執行職務
中     華     民     國       九十      年      一      月      四      日
                            臺灣嘉義地方法院刑事第二庭
                                法  官  康  存  真
右正本證明與原本無異。
如不服本判決，應於判決送達後十日內，向本院提出上訴狀。
中     華     民     國       九十      年      一      月      四      日
                               書記官   胡  祥  生


司法院資訊處製作；財團法人民間司法改革基金會備份。
